臺灣士林地方法院民事裁定
　　　　　　　　　　　　　　　　　110年度士簡聲字第79號
聲  請  人  
即  原  告  汪國勝  
            汪添進（即汪玉里之承受訴訟人）    

            杜劍農（即汪玉里之承受訴訟人）    

            汪三裕（即汪玉里之承受訴訟人）    

            杜燕輝（即汪玉里之承受訴訟人）    

相  對  人  
即  被  告  陳秋銘  

            陳秋宏  

            陳秋結  

            梁光華（即陳秋燈之繼承人）

            陳冠希（即陳秋燈之繼承人）

            陳冠妏（即陳秋燈之繼承人）

            陳秋榮  
            汪阿吉  

            蘇胡玉女（即蘇文良之承受訴訟人）  

            蘇家惠（即蘇文良之承受訴訟人）    

            蘇育霆（即蘇文良之承受訴訟人）    

            汪進來  
            汪池    
            蘇康鈺子

            蘇政揚  
            蘇清楠  
            蘇堯坤  
            蘇秀琴  

            蘇慧滿  
            財政部國有財產署

上    一人                      
法定代理人  曾國基  
上列聲請人聲請確定訴訟費用額事件，本院裁定如下：
    主  文
相對人各應給付聲請人之訴訟費用額確定為如附表二所示之金額
，及自本裁定送達各相對人之翌日起至清償日止，按年息百分之
五計算之利息。
    理  由
一、按法院未於訴訟費用之裁判確定其費用額者，第一審受訴法
    院於該裁判有執行力後，應依聲請以裁定確定之；又依第1
    項確定之訴訟費用額，應於裁定送達之翌日起，加給按法定
    利率計算之利息，民事訴訟法第91條第1項、第3項分別定有
    明文。次按，原告撤回其訴者，訴訟費用由原告負擔；又共
    同訴訟人，按其人數，平均分擔訴訟費用，民事訴訟法第83
    條第1項、第85條第1 項亦有規定。又按，應付利息之債務
    ，其利率未經約定，亦無法律可據者，週年利率為百分之五
    ，民法第203條亦有明文。
二、本件當事人間確認界址事件，聲請人即原告聲請確定訴訟費
    用額，而上開案件，經本院以105 年度士簡字第291號判決
    ，並於主文第3項諭知：「訴訟費用應由原告負擔二分之一
    ，其餘由被告財政部國有財產署負擔四分之一，被告陳秋銘
    、陳秋宏、陳秋結、陳秋燈、陳秋榮、江局吉，蘇文良、汪
    進來、汪池、蘇康鈺子、蘇政揚、蘇清楠、蘇堯坤、蘇慧滿
    平均分擔四分之一。」，經聲請人即原告提起上訴，且於本
    院第二審審理期間，聲請人即原告變更訴之聲明，經本院第
    二審合議庭認其訴之變更為合法，並以106年度簡上字第86
    號判決確定，且於主文第3項諭知：「變更之訴訴訟費用由
    被上訴人財政部國有財產署負擔二分之一，餘由其餘被上訴
    人負擔。」。
三、經查：　
　㈠在第二審為訴之變更合法者，原訴可認為已因而視為撤回時
    ，第一審就原訴所為判決，自當然失其效力，第二審法院應
    專就新訴為裁判，無須更就該判決之上訴為裁判（最高法院
    71年台上字第3746號判決意旨參照），是依上開說明，聲請
    人即原告於第二審審理程序中所為訴之變更既為合法，原訴
    即可認視為撤回而終結，則關於第一審程序訴訟費用之負擔
    ，自應有民事訴訟法第83條之規定，而由聲請人即原告負擔
    ，故本件第一審訴訟費用合計新臺幣（下同）16700元（詳
    如附表一計算書所示），既已由聲請人先行繳納，自無再向
    相對人請求之必要。至於第二審訴訟費用部分，經本院調卷
    審查後合計為29500元（詳如附表一計算書所示），相對人
    各應給付聲請人已墊付之訴訟費用額，分別依後附計算書確
    定為如附表二所示之金額，並依民事訴訟法第91條第3項規
    定，加給自本裁定送達各相對人之翌日起至清償日止，按法
    定利率即年息5％計算之利息。
  ㈡又本件起訴時之被告蘇文良業於民國106 年2 月9 日死亡，
    其繼承人為相對人蘇胡玉女、蘇家惠、蘇育霆，此有上開確
    定判決可佐；又確定判決，除當事人外，對於訴訟繫屬後為
    當事人之繼受人者，及為當事人或其繼受人占有請求之標的
    物者，亦有效力，民事訴訟法第401條第1項定有明文，而本
    件判決確定時之被告陳秋燈業於民國109 年11 月17 日死亡
    ，其繼承人為梁光華、陳冠希及陳冠妏，有聲請人提出之繼
    承人戶籍謄本（現戶全戶）、繼承系統表及家事事件（繼承
    事件）公告查詢結果附卷可稽，揆諸前揭之規定，自得以前
    開繼承人為本件相對人；另繼承人對於被繼承人之債務，以
    因繼承所得遺產為限，負清償責任，且繼承人對於被繼承人
    之債務，以因繼承所得遺產為限，負連帶責任，民法第1148
    條第2項、第1153條第1項亦有明文，是就上開確定判決關於
    蘇文良及陳秋燈所應負擔之訴訟費用額，自應由各該繼承人
    於繼承被繼承人之遺產範圍內負連帶給付責任，併予敘明。
四、依民事訴訟法第91條第1項、第3項裁定如主文。
中　　華　　民　　國　　111 　年　　3 　　月　　30　　日
                  士林簡易庭  法  官  黃雅君
　　　　　　　　　
以上正本證明與原本無異。
如不服本裁定，應於送達後10日內，向本院提出抗告狀並表明抗
告理由，如於本裁定宣示後送達前提起抗告者，應於裁定送達後
10日內補提抗告理由書（須附繕本）。
中    華    民    國    111   年    3     月    30    日
                              書記官　吳俊明
　　　　　　　　　　　　　　　
附表一：計算書
項　　　　目 金額（新臺幣） 備         　　　　註 第一審訴訟費用部分：   新北市淡水地政事務所複丈費及建物測量費 　　　 4,800元 由聲請人預繳 同上 5,025元 由聲請人預繳 同上 3,200元 由聲請人預繳 同上 1,675元 由聲請人預繳 第一審裁判費 　　　 1,000元 由聲請人預繳 抗告費        1,000元 由聲請人預繳 合        計       16,700元 聲請人於第一審之訴視為撤回，其訴訟費用均應由聲請人負擔 第二審訴訟費用部分：   第二審上訴費 1,500元 由聲請人預繳 內政部國土測繪中心土地鑑測費 27,000元 由聲請人預繳 抗告費        1,000元 由聲請人預繳 合        計       29,500元 由相對人財政部國有財產署負擔1/2，餘由其餘相對人負擔 

附表二：應負擔之訴訟費用額（新臺幣）
編號 姓名 應負擔之訴訟費用 備註 1 財政部國有財產署 14750元  2 陳秋銘 其餘14750元 由15人平均分擔  3 陳秋宏   4 陳秋結   5 梁光華、陳冠希、陳冠妏(均為陳秋燈之繼承人)  應於繼承陳秋燈之遺產範圍內連帶給付 6 陳秋榮   7 汪阿吉   8 蘇胡玉女、蘇家惠、蘇育霆(均為蘇文良之繼承人)  應於繼承蘇文良之遺產範圍內連帶給付 9 汪進來   10 汪池   11 蘇康鈺子   12 蘇政揚   13 蘇清楠   14 蘇堯坤   15 蘇秀琴   16 蘇慧滿